


.SUBCKT NTC_dev A B
+ PARAMS:
+ R0=20
+ BETA=3950
+ T0=298.15
+ RTH=125
+ CTH=0.24
+ TAMB=25

* Nó térmico (temperatura em °C representada como tensão)
.ic V(T)={TAMB}

* Resistência dependente da temperatura local
RNTC A B R={ R0*exp( BETA*(1/(V(T,0)+273.15) - 1/T0) ) }

* Potência dissipada (sempre positiva)
GHEAT 0 T VALUE={ abs(I(RNTC)*V(A,B)) }

* Rede térmica
RTH1 T Tamb {RTH}
CTH1 T 0 {CTH}

* Fonte de temperatura ambiente
VAMB Tamb 0 {TAMB}

.ENDS NTC_dev


.SUBCKT NTC_20R A B PARAMS: tol=0

X1 A B NTC_dev
+ PARAMS:
+ R0={20*(1+tol/100)}
+ BETA=3950
+ T0=298.15
+ RTH=125
+ CTH=0.24
+ TAMB=25

.ENDS NTC_20R


.SUBCKT NTC_10K A B PARAMS: tol=0

X1 A B NTC_dev
+ PARAMS:
+ R0={10000*(1+tol/100)}
+ BETA=3950
+ T0=298.15
+ RTH=125
+ CTH=0.24
+ TAMB=25

.ENDS NTC_10K